---
title: "Clasificación de datos"
author: "Nicolas Sanchez"
date: "01/26/2024"
output: rmarkdown::html_vignette
vignette: >
  %\VignetteIndexEntry{Clasificación de datos}
  %\VignetteEngine{knitr::rmarkdown}
  %\VignetteEncoding{UTF-8}
---

```{r setup, include = FALSE}
knitr::opts_chunk$set(
  collapse = TRUE,
  comment = "#>"
)
```

Esta vignette esta compuyesta de dos funciones. La primera enfocada a la exploración y visualización de datos perdidos. La segunda creada con la finalidad de clasificar las columnas de un data.frame.

## Datos faltantes
Esta función recibe un Dataframe y realiza una exploración por cada uno de los datos 
para definir cuantos valores NA hay en cada columna, devolviendo un mensaje al usuario.

```{r, echo=FALSE}
datos_faltantes <- function(dataframe1) {
  cat("Datos faltantes(NA) en las siguientes columnas: \n")
  datf <- apply(X = is.na(dataframe1), MARGIN = 2, FUN = sum)
  return(datf)
}
```



## Clasificación de Dataframe
Esta función recibe un data frame y realiza la clasificación de cada una de las columnas por la clase que cumple. En caso de no recibir un dataframe sino otro tipo de estructura, devuelve un mensaje en pantalla

```{r, echo=FALSE}
clasificacion <- function(dataframe1) {
  if(is.data.frame(dataframe1) == FALSE) { return("Ingrese un Data frame")} else {
    result <- c()
    for(j in 1:ncol(dataframe1))
      result[j] <- class(dataframe1[,j])
    result1 <- c(result)

    return(result1)
  }
}
```
